【裁判字號】    92,交聲,98
【裁判日期】    920729
【裁判案由】    違反道路交通管理處罰條例聲明異議
【裁判全文】
臺灣基隆地方法院交通事件裁定                      九十二年度交聲字第九八號
    移送機關即  交通部公路總局台北區監理所
    原處分機關
    異  議  人  甲○○
    即受處分人
右列受處分人因違反道路交通管理處罰條例案件，對於交通部公路總局台北區監理所
九十二年四月二十五日所為之處分（原處分案號：北監自裁字第四０〡Ｚ00000
000號）聲明異議，本院裁定如左：
    主  文
異議駁回。
    理  由
一、本件異議意旨略以：異議人即受處分人甲○○於九十二年一月二十八日凌晨二時
    四十五分，駕駛車號ＡＯ〡一一三九號自用小客車，沿國道一號高速公路北上車
    道行駛，途經汐止收費站前，並未有在雙白實線處變換車道之駕駛行為，但員警
    卻指稱有目睹異議人任意跨越雙白實線變換車道之違規行為，並開立舉發違反道
    路交通管理事件通知單，記載異議人有「任意跨越禁止變換車道線」、「違反道
    路交通管理處罰條例第三十三條」之違規事實。異議人認為顯與事實不符，爰依
    法聲明異議，請求撤銷原處分云云。
二、按「汽車行駛於高速公路或設站管制之道路，而不遵管制之規定者，處汽車駕駛
    人新臺幣三千元以上六千元以下罰鍰」、「汽車駕駛人有左列各款所列條款之一
    者，除依原條款處罰鍰外，並予記點：一、有第三十三條、第三十八條第一項、
    第四十條第一項、第四十五條、第四十七條第一款至第四款、第四十八條、第四
    十九條或第六十條第一項、第二項第一款至第三款情形之一者，各記違規點數一
    點」，道路交通管理處罰條例第三十三條第一項、第六十三條第一項第一款分別
    定有明文。
三、本件移送機關即原處分機關認定異議人有於九十二年一月二十八日凌晨二時四十
    五分，駕駛車號ＡＯ〡一一三九號自用小客車，沿國道一號高速公路北上車道行
    駛，途經汐止收費站前，任意跨越雙白實線變換車道之違規行為，係憑內政部警
    政署國道公路警察局第一警察隊汐止分隊員警周敬堂所製作之舉發違反道路交通
    管理事件通知單為依據。經查，證人周敬堂到庭證稱「（本件舉發單是你開立？
    ）是」、「（國一道北向九點四公里，是在汐止收費站前多遠處？）就在汐止收
    費站」、「（該處從九點八公里到九點四公里是下坡道？）是」、「（當時你執
    勤的位置，是在何線的收費道？）在第三和第四的收費道之間」、「（從你守望
    的位置，可以很清楚的看見北上車輛的行向與所行駛的車道？）可以」、「（也
    可以清楚看見標線的情形？）可以」、「（進收費站前有無照明？）那邊光線還
    不錯」、「（舉發當天天候如何？）我忘記了，但是視線良好」、「（你發現異
    議人駕車跨越禁止變換車道線的情形？）於進收費站前約五十公尺處，發現他走
    錯車道，本來是走回數票專用道，後來跨越雙白實線，變換到找零車道，我發現
    後就把他攔下來，也才因此查到他駕照逾期」、「（當時有無見到他申訴單上所
    寫因前方車輛緊急煞車，為免發生追撞，才變換車道？）沒有印象，但通常凌晨
    二點四十五分，根本沒有什麼車子」等語，足認異議人確有於上開時、地，駕車
    跨越雙白實線任意變換車道之違規事實。雖異議人否認上開事實，惟證人周敬堂
    為執法人員，與異議人素無怨隙，當無可能以子虛烏有之事實來開單舉發異議人
    ，異議人辯稱其未在汐止收費站前駕車跨隧雙白實線線任意變換車道，係警員故
    意為不實舉發云云，尚難採信。
四、綜上所述，異議人確有駕車跨越雙白實線變換車道之違規事實，原處分機關援引
    上開規定，連同異議人並未提出異議之「持逾期駕駛執照駕車」之違規事實，併
    予裁處罰鍰新台幣四千八百元並記違規點數一點，並無不當，本件異議為無理由
    ，應予駁回。
五、據上論斷，應依道路交通案件處理辦法第十九條，裁定如主文。
中      華      民      國    九十二    年      七      月    二十九    日
                                  臺灣基隆地方法院交通法庭
                                        法  官  王  福  康
右正本證明與原本無異。
對於本件裁定如有不服，應於收受送達後五日內，向本院提出抗告書狀，敘述抗告之
理由，抗告於臺灣高等法院。
                                        書記官  李  國  豪
中      華      民      國    九十二    年      七      月    三十一    日


司法院資訊處製作；財團法人民間司法改革基金會備份。
